# 关于持有待售资产的判断

提问人：RUIHUAXIANG 时间：2019-12-23 08:05:08
请教陈版，A 公司将收到的抵债土地转让给B 公司，并收到B 公司的转让款，双方已签订抵债转让协议，并约定协议签订后的风险由 B 公司承担，A公司仅对土地产权的变更给予人员及手续上的配合，并且A、B 公司之间已完成资产清单移交程序，那么未办理完成产权变更是否成为该项资产实质进行处置的障碍，本期是否能确认资产处置收益？还是应当在持有待售资产列示？谢谢

回答人：chenyiwei
如果该土地实际上已由 B 控制和使用，价款已经全部收到（或者其可收回性无重大不确定性），后续办理产权变更不存在实质性障碍和无需发生重大成本（如补缴出让金），仅仅是一个一般的程序性问题，则可以认可该项土地可终止确认，并确认处置损益，不应列报为持有待售资产。由此可能涉及的法律问题，建议咨询律师的法律专业意见。